【裁判字號】    89,竹簡,351
【裁判日期】    890831
【裁判案由】    給付票款
【裁判全文】
臺灣新竹地方法院民事判決  八十九年度竹簡字第三五一號
    原      告  台灣省合作金庫
    法定代理人  甲○○
    訴訟代理人  乙○○
                丁○○
    被      告  丙○○
右當事人間請求給付票款事件，本院判決如左：
    主    文
被告應給付原告新台幣肆拾萬柒仟肆佰元，及自民國八十九年二月二十一日起至清償
日止，按週年利率百分之六計算之利息。
訴訟費用由被告負擔。
本判決得假執行。
    事實及理由
一、原告之聲明：求為判決如主文第一項所示。
二、事實摘要：
    原告主張其執有被告所簽發，經訴外人國產汽車股份有限公司（下稱國產汽車公
    司）背書之支票（下稱系爭支票）一紙，面額為新台幣（下同）四十萬七千四百
    元（按系爭支票之付款人為新竹郵局，票號Ｎ0000000，發票日民國八十
    九年二月二十一日），詎經提示後均遭存款不足退票，爰依法請求被告給付系爭
    票款及自提示日即八十九年二月二十一日起至清償日止，按年息百分之六計算之
    利息等語。被告則稱系爭支票係其所簽發，是借給訴外人蔡東忍執向訴外人國產
    汽車公司買車，後來蔡東忍與國產汽車公司發生糾紛，對系爭支票之背書均無意
    見等語。
三、法院之判斷：
（一）原告主張執有被告所簽發，經訴外人國產汽車公司背書轉讓之系爭支票，暨系
      爭支票經為付款之提示竟遭退票之事實，已據原告提出支票及退票理由單等件
      為證，並為被告所不否認，是原告之主張，應信為實在。被告雖另辯稱：系爭
      支票係借予訴外人蔡東忍，蔡東忍與國產汽車公司間有糾紛云云，惟按票據債
      務人不得以自己與執票人前手間所存抗辯事由對抗執票人，票據法第十三條前
      段定有明文。原告係經由訴外人國產汽車公司背書轉讓而取得系爭支票等情，
      既為兩造所不爭執，則訴外人蔡東忍與原告前手即國產汽車公司是否有糾紛，
      要屬其等間所存抗辯事由，依據前開規定，被告仍不得執此事由，對抗執票人
      即原告。從而，原告本於票據關係，請求被告給付票款四十萬七千四百元及自
      票據提示日即八十九年二月二十一日起至清償日止按年息百分之六計算之利息
      ，為有理由，應予准許。
（二）本件係命清償票據上債務之判決，爰依職權宣告假執行。
據上論結，本件原告之訴為有理由，依民事訴訟法第四百三十六條第二項、第七十八
條、第三百八十九第一項第四款，判決如主文。
中      華      民      國    八十九    年      八      月    三十一    日
                                  臺灣新竹地方法院新竹簡易庭
~B法      官  魏瑞紅
右為正本係照原本作成。
如對本判決上訴，須於判決送達後廿日內向本院提出上訴狀。
~B法院書記官  李桂珠
中      華      民      國    八十九    年      八      月    三十一    日


司法院資訊處製作；財團法人民間司法改革基金會備份。
